【裁判字號】    98,抗,561
【裁判日期】    981030
【裁判案由】    聲明異議
【裁判全文】
臺灣高等法院臺中分院民事裁定  98年度抗字第561號
抗  告  人  乙○○
相  對  人  甲○○
上列抗告人與相對人甲○○間假扣押事件，對於中華民國98年9
月25日臺灣臺中地方法院98年度執事聲字第63號裁定，提起抗告
，本院裁定如下：
    主  文
抗告駁回。
抗告程序費用由抗告人負擔。
    理  由
一、按債權人就金錢請求或得易為金錢請求之請求，欲保全強制
    執行者，得聲請假扣押。假扣押非有日後不能強制執行或甚
    難執行之虞者，不得為之。請求及假扣押之原因，應釋明之
    。前項釋明如有不足，而債權人陳明願供擔保或法院認為適
    當者，法院得定相當之擔保，命供擔保後為假扣押，民事訴
    訟法第522條第1項、第523條第1項、第526條第1項、第2項
    分別定有明文。此所謂請求之原因，係指債權人金錢請求或
    得易為金錢請求之發生緣由（上開第522條第1項），而假扣
    押之原因，則指有日後不能強制執行或甚難執行之虞（同法
    第523條第1項）而言（最高法院97年度台抗字第806號裁定
    意旨參照）。所謂日後不能強制執行或甚難執行之虞，係指
    債務人浪費財產、增加負擔、就其財產為不利益之處分，將
    成為無資力之情形，或債務人將移往遠方或逃匿等是（最高
    法院97年度台抗字第606號、97年度台抗字第657號裁定意旨
    參照）。又所謂釋明，乃當事人提出之證據未能使法院達於
    確信之程度，僅在使法院得薄弱之心證，信其事實上之主張
    大概為如此者為已足，且倘假扣押原因之釋明雖有不足，而
    債權人陳明願擔保或法院認為適當者，仍得命供相當之擔保
    以補其釋明之不足，准為假扣押，此觀上開第526條第1項、
    第2項規定自明（最高法院97年度台抗字第657號裁定意旨參
    照）。
二、查相對人即債權人主張兩造係夫妻，經相對人對抗告人提出
    妨害家庭之告訴，雙方成立和解協議，抗告人保證匯款新台
    幣（以下同）23000元供家庭生活費用，並恪遵婚姻忠貞義
    務，否則給付相對人懲罰性違約金500萬元，相對人並撤回
    妨害家庭之告訴，詎抗告人自98年月起即拒絕給付家庭費用
    ，拒絕返家，半夜騷擾，逼迫離婚，否則要相對人與孩子同
    歸於盡，違背協議，相對人自得依照協議請求家庭生活費用
    及懲罰性違約金，頃聞抗告人有變賣財產逃匿，惟恐日後有
    不能強制執行之虞，為此聲請在抗告人財產200萬元範圍內
    予以假扣押等語。核相對人就其請求之原因（即對抗告人有
    債權），已提出和解協議書、台灣台中地方法院不起訴處分
    書、通聯縫紀錄、存褶、手機簡訊等影本以為釋明，就其假
    扣押之原因以為釋明，原法院因而認相對人就其主張之請求
    ，可認為有相當之釋明，就其主張之假扣押原因，雖未能盡
    釋明之責（按即認已有釋明，但認釋明不足），惟相對人既
    陳明願供擔保，應認足補釋明之不足，而裁定相對人以20萬
    元為抗告人供擔保後，得對於抗告人之財產，在200萬元之
    範圍內，予以假扣押，揆諸首開說明，並無不合。抗告意旨
    猶堅詞指摘相對人根本未釋明假扣押原因，應不許其供擔保
    以代釋明，原法院裁定准許其聲請，應屬違法云云，自無理
    由。況經執行處執行結果，在抗告人所陳每月所得均依規定
    轉入合作金庫銀行帳戶內，並無任何存款，更見有日後有不
    能強制執行之虞。至抗告人雖另主張其擔任軍職，每月所得
    均依規定轉入合作金庫銀行帳戶內，此帳戶內之款項並無異
    常支出，且從此帳戶內足以證明自97年l2月起至98年9月均
    有依協議書匯款給相對人，每月也有回家，只是雙方一見面
    就爭吵不歡而散，而本件雙方為夫妻，抗告人因任軍職，單
    位在高雄，無法每天與相對人見面，且因任務之需，白天有
    任務，或有於夜間休息時，急於與相對人溝通，無非期能挽
    回婚姻，豈能謂偶於夜間傳簡訊即屬騷擾，求為廢棄原裁定
    云云，係為實體上之爭執，乃屬應待本案解決之問題，非本
    件假扣押程序所得審究，抗告人據此主張原法院裁定不當，
    亦非有理。
三、據上論結，本件抗告為無理由，爰依民事訴訟法第495條之1
    第1項、第449條第1項、第95條、第78條，裁定如主文。
中    華    民    國    98    年    10   月    30  日
                民事第五庭    審判長法  官  林陳松
                                    法  官  古金男
                                    法  官  鄭金龍
以上正本係照原本作成。
再為抗告應以適用法規顯有錯誤為理由。
如提起再抗告者應於裁定送達後10日內向本院提出抗告理由狀（
須按照他造人數附具繕本）並繳納抗告裁判費新臺幣1,000元，
同時委任律師或具有律師資格之關係人為代理人。
                                    書記官  姚錫鈞
中    華    民    國    98    年    11    月    2     日
                                                      Ｖ


司法院資訊處製作；財團法人民間司法改革基金會備份。
